# 请教陈版，处罚回购协议是否构成股份支付

提问人：zhuazhua 时间：2022-10-10 17:11:46
请教陈版，实务中碰到一个特殊案例：情况说明：
A公司拟以 2019 年至 2022 年 6 月为申报期进行IPO申报， 2020 年机构投资者A以 14 元/股增资，同时约定若无法在 2022 年 12 月 31 日前完成IPO申报，则由 6 位原始股东按照8%利率进行回购，回购比例无要求，互相承担连带责任。
由于 2022 年疫情影响，导致公司 2022 年1-6月净利润为负，全年净利润预计低于 4000 万元，无法完成IPO申报，触发股权回购条款， 2022 年 7 月公司整体估值为 18 元/股。
6 位原股东不具备回购全部股权能力，因此计划由部分高管及员工参与股份回购，回购价格统一为 14 元/股+8%利率对应的利息。
同时，计划引入机构投资者B承接部分A出让的股份，价格由二者自行商定，但预计低于 18 元/股，高于 14 元/股+8%利率利息。
问题：
1 、原股东回购是否构成股份支付；
2 、高管及员工回购是否构成股份支付；
3 、机构投资者B购买是否构成股份支付；
个人想法：
1 、原股东回购不构成股份支付；原股东享有低价回购权利是基于其承担了回购风险所致，并非是基于工作产生，因此不构成股份支付；
2 、高管及员工回购构成股份支付；原股东转让自己低价回购的权利本身是让员工受益的（与原股东承接后评价转让给高管及员工是一致的），且明显是对员工的激励，因此构成股份支付；
3 、机构投资者B不确定；A、B之家自行协商，基于B对公司的认知，但该事项确实基于触发回购协议产生，无法排除大股东及原始股东对交易对价的安排；
感谢陈版指导

回答人：chenyiwei
主帖中的意见基本合理。但在未能按期提交IPO的情况下，公司股份的估值反而比约定的回购价格更高，是否合理？如果估值高是合理的，则享有回购权的投资人为何不是选择继续持有而是要求回购？